【裁判字號】    89,上訴,592
【裁判日期】    890412
【裁判案由】    毒品危害防制條例
【裁判全文】
臺灣高等法院臺中分院刑事判決          民國八十九年度上訴字第五九二號
    上  訴  人  臺灣臺中地方法院檢察署檢察官
    上  訴  人
    即  被  告  乙○○
    指定辯護人  本院公設辯護人  丙○○
右上訴人因被告毒品危害防制條例案件，不服台灣台中地方法院中華民國八十九年一
月卅一日第一審判決（民國八十八年度訴字第六四三號，起訴案號：台灣台中地方法
院檢察署民國八十七年度偵字第二一七六四、二五○九○號），提起上訴，本院判決
如左：
    主      文
原判決除轉讓第二級毒品予李宗栓無罪部分外，均撤銷。
乙○○連續販賣第二級毒品，累犯，處有期徒刑玖年。販賣所得財物新台幣參萬貳仟
元沒收，如全部或一部不能沒收時，以其財產抵償之。扣案帳單壹紙、電子秤壹台，
分裝袋包均沒收。
其他上訴駁回。
    事      實
一、乙○○前於民國（下同）八十一年間因違反肅清煙毒條例案件，經本院判處有期
    徒刑二年六月確定；又於八十二年間因偽造文書案件，經臺灣臺中地方法院判處
    有期徒刑八月確定；再於八十四年間因違反麻醉藥品管理條例案件，經同法院判
    處有期徒刑七月確定，三案接續執行至八十六年一月廿五日假釋出獄，八十六年
    八月十三日假釋期滿執行完畢，詎不知悔改，復明知安非他命為屬毒品危害防制
    條例第二條第二款所指之第二級毒品，不得販賣，竟基於意圖營利之概括犯意，
    自八十七年二月間起至同年十月初止，在其所租住之台中市○○路五五號二樓七
    ○六室，以每小包重量一錢，新台幣（下同）五千元至七千元，半錢三千元不等
    之價格，販賣安非他命予陳玉美、朱豐成（綽號阿成）、吳勝裕（綽號阿裕）、
    劉光堂（綽號阿通）及綽號「王媽媽」「海怪」「小潔」、「小黑」、「張小姐
    」、「阿清」、「阿朋」等不詳姓名之成年人施用。迄至八十七年十月六日下午
    三時三十分許，為警在上址查獲，並扣得帳單三紙、電子秤一台及分裝袋三包。
二、案經南投縣警察局集集分局報請台灣台中地方法院檢察署檢察官偵查起訴。
    理      由
一、訊據被告乙○○否認有右揭犯行，辯稱：並未販賣安非他命予他人施用云云，惟
    查證人陳玉美於八十七年十一月七日警訊時供稱：所吸食之安非他命是向乙○○
    購得，於八十七年二月開始向乙○○買安非他命，最後一次是八十七年十月初向
    乙○○買三千元毒品，每次購買半錢約三千元：：「阿裕」、「阿成」有向乙○
    ○買過毒品等語；證人劉光堂綽號「阿通」，於八十七年十一月六日警訊供稱：
    曾載綽號「阿裕」之男子吳勝裕與綽號「阿成」之男子朱豐成至台中市○○路五
    五號二樓七○六室找一位叫「阿文」之男子購買毒品，前後大約有六次」，復於
    偵查中為相同供述（偵二五○九○卷卅二頁反面、卅三頁），證人吳勝裕、朱豐
    成亦於偵查及原審分別供陳其二人確曾到過被告上開住處屬實（同上偵查卷六十
    八頁、原審卷五十七頁），而被告之綽號為「阿文」，亦據證人吳勝裕於八十八
    年二月廿五日偵訊時指證在卷（同上偵查卷六十九頁），雖證人朱豐成、吳勝裕
    、劉光堂等人均否認有向被告購買安非他命之行為，然吸食安非他命乃違法之行
    為，在客觀上即難期證人朱豐成等人在偵審中自白其吸食安非他命，是其等不願
    供認有向被告購買安非他命，亦為情理所當然，且本院參以警方於八十七年十月
    六日在被告之上開租住處查獲之扣案帳單三張，經內政部警政署刑事警察局筆跡
    鑑定結果，與被告之筆跡相符，有該局鑑驗通知書一紙可憑（偵二一七六四號卷
    六一、六二頁），而該三張帳單中之一張（同上偵查卷十九頁）在帳單上記載證
    人朱豐成等人之綽號、金額及「一錢」「半錢」之內容，應係毒品文易之帳目無
    疑（同上偵卷十九頁），被告雖辯稱該帳單係其販賣礦泉水、茶葉所記之帳目，
    但礦泉水、茶葉均不可能以「半錢」「一錢」計價，更不可能「半錢」價格高達
    三千元以上，足見被告所辯與常情不符。再上開租住處同時為警查獲有電子秤一
    台、分裝袋三包，皆屬販賣安非他命之工具，被告雖稱上址其僅租住至八十七年
    九月止，八十七年十月六日警方前去搜索時，已非其居住云云，但查上址之租賃
    期限係自八十七年七月一日至八十七年十二月卅一日止，有房屋租賃契約書載明
    可稽（同上卷廿六頁），被告縱只住到八十七年九月底而已，然租期未到，被告
    亦未向屋主洪廖美華表示提前退租及騰空交還，又無第三人在被告離開後進住，
    業經屋主洪廖美華供明，而為警查獲時間距離九月底僅六日左右，則該處查獲之
    電子秤，分裝袋等物品，要屬被告所有，實無置疑。依查獲之帳單、分裝袋、電
    子秤及證人陳玉美之指證，已足認定被告有販賣第二級毒品安非他命之犯行。又
    被告與陳玉美等人非親非故，其將安非他命售予陳玉美等多人，無非在求取販賣
    之利益，是其係意圖營利而販賣，至為顯然，本件事證明確，被告犯行洵堪認定
    。
二、核被告行為，係犯毒品危害防制條例第四條第二項之販賣第二級毒品罪，先後多
    次販賣行為，其犯罪構成要件相同，顯係基於概括之犯意反覆所為，應依連續犯
    論以一罪，除無期徒刑部分不得加重外，有期徒刑及罰金部分並依法加重其刑，
    再被告前於八十一年間因違反肅清煙毒條例案件，經本院判處有期徒刑二年六月
    確定；又於八十二年間因偽造文書等罪，經臺灣臺中地方法院判處有期徒刑八月
    確定，另於八十四年間因違反麻醉藥品管理條例案件，經同法院判處有期徒刑七
    月確定，三案接續執行至八十六年一月廿五日假釋出獄，同年八月十三日刑期屆
    滿，有刑案資料查註紀錄表可考，其於五年內再犯本件之罪，為累犯，除無期徒
    刑外，有期徒刑及罰金部分，應遞加重其刑。原審就被告販賣第二級毒品部分，
    認被告犯罪不能證明，並另諭知被告係成立轉讓第二級毒品予陳玉美之罪，顯有
    未洽，檢察官上訴指摘原判決未論予被告販賣第二級毒品之罪，及被告上訴謂其
    並未轉讓第二級毒品予陳玉美，亦指摘原判決不當，均為有理由，應由本院將原
    判決中關於諭知被告販賣第二級毒品部份無罪及轉讓第二級毒品予陳玉美成罪部
    分均撤銷改判，爰審酌被告犯罪之動機、手段、所生危害及犯後未能坦承等一切
    情狀，量處有期徒刑九年示懲，其販賣安非他命已得款部分，依帳單所示為「王
    媽媽」一錢七千元、「海怪」一錢五千元、「小潔」一錢六千元、「小黑」半錢
    三千元、「張小姐」二千元、「阿朋」三千元、「阿清」六千元，總共所收之價
    款三萬二千元，係犯罪所得之財物，依法應予沒收，如全部或一部不能沒收時，
    應以其財產抵償之，另扣案之電子秤一台、分裝袋三包及帳單一紙（偵二一七六
    四號卷十九頁之帳單），均係犯罪所用之物，且屬被告所有，並依法宣告沒收。
    至警方八十七年十月六日搜索扣押證明筆錄內尚載有扣得毒品海洛因及安非他命
    等物，經送法務部調查局檢驗結果，皆係海洛因，有鑑定通知書可憑（原審卷七
    十四頁），該海洛因毒品與本件被告犯罪無涉，附此敘明。
三、公訴意旨又以：被告於八十七年十月四日下午八時許，在前開租住處，無償提供
    第二級毒品安非他命予李宗栓（冒名劉源祥）施用，認其另犯毒品危害防制條例
    第八條第二項之轉讓第二級毒品罪嫌。
四、查李宗栓於警訊及檢察官初訊時，固曾供稱有至綽號「阿文」處施用安非他命及
    「阿文」曾無償提供安非他命予其施用等情，惟其後於偵查中、李宗栓已明確供
    稱並未向被告取得安非他命，於原審審理時稱安非他命是「小健」提供，而被告
    亦稱不認識李宗栓，且李宗栓係於八十七年十月六日警方持搜索票至台中市○○
    路五五號二樓被告租住處搜索時，在上址樓下被查獲，當時被告並不在場，是亦
    無證據足資證明被告確有提供安非他命予李宗栓施用之事實，則李宗栓於警訊及
    偵查初訊之供述，要屬李宗栓片面之詞，既無其他佐證，即難僅憑李宗栓片面之
    詞，遽予認定被告犯罪，原審以被告此部分犯罪尚屬不能證明，而予諭知無罪，
    並無不合，檢察官上訴意旨仍執詞指摘原判決不當，非可採取，其此部分之上訴
    為無理由，應予駁回。
五、據上論斷，應依刑事訴訟法第三百六十八條、第三百六十九條第一項前段、第三
    百六十四條、第二百九十九條第一項前段，毒品危害防制條例第四條第二項、第
    十九條第一項，刑法第十一條前段、第五十六條、第四十七條、第三十八條第一
    項第二款，判決如主文。
本案經檢察官甲○○到庭執行職務。
中      華      民      國    八十九     年      四       月    十二    日
                                  臺灣高等法院臺中分院刑事第二庭
                                        審判長法  官  羅  禮  政
                                              法  官  蔡  聰  明
                                              法  官  陳  欣  安
右正本證明與原本無異。
如不服本判決應於收受送達後十日內向本院提出上訴書狀，其未述上訴之理由者並
得於提起上訴後十日內向本院補提理由書（均須按他造當事人之人數附繕本）。
                                              書記官  陳  秀  真
中      華      民      國    八十九     年      四       月    十四    日
附錄毒品危害防制條例第四條第二項：製造、運輸、販賣第二級毒品者，處無期徒刑
                                  或七年以上有期徒刑，得併科新台幣七百萬元
                                  以下罰金。
                                                                        Ｆ


司法院資訊處製作；財團法人民間司法改革基金會備份。
